臺灣臺中地方法院刑事判決　　　　　　　94年度易字第2253號
公　訴　人　臺灣臺中地方法院檢察署檢察官
被　　　告　甲○○
　　　　　　　　　　（現於臺灣臺中看守所羈押中）
上列被告因竊盜案件，經檢察官提起公訴（九十四年度偵字第一
八一九五號），被告於本院準備程序就被訴事實為有罪之陳述，
經本院合議庭裁定改行簡式審判程序，判決如下：
    主    文
甲○○攜帶兇器竊盜，累犯，處有期徒刑捌月。扣案之螺絲起子
貳支、尖嘴鉗壹支、大型水管鉗壹支、活動鉗壹支、斜口鉗壹支
及電線剪壹支，均沒收。
    犯 罪 事 實
一、甲○○前於民國九十四年間因犯竊盜罪，經本院豐原簡易庭
    判處有期徒刑三月確定，於九十四年六月三十日易科罰金執
    行完畢。詎甲○○仍不知悔改，基於意圖為自己不法所有之
    竊盜犯意，於九十四年十一月五日六時五十分或至七時五分
    許左右，攜帶其所有在客觀上足以危害人之生命、身體而可
    供作兇器使用之螺絲起子二支、尖嘴鉗、大型水管鉗活動鉗
    、斜口鉗及電線剪各一支，自乙○○所有位在臺中縣豐原市
    ○○路○段一○五號住處旁相臨之廢棄空屋三樓陽台處進入
    乙○○住處三樓陽台，再自乙○○住處屋頂未上鎖之逃生門
    進入乙○○住處（無故侵入住宅部分未據乙○○告訴）後，
    徒手行竊置於該屋內之挫刀一把、一字起子一支、固定扳手
    一支、黑色背包一個及乙○○所有置於該屋二樓之警鈴一個
    及快譯通ＣＤ九五○○型之翻譯機一台，得手後欲離去時，
    為乙○○發現報警而當場查獲，並扣得挫刀一把、蠟燭一支
    、一字起子一支及固定扳手一支、黑色背包一個及甲○○所
    有供其犯罪所用之螺絲起子二支、尖嘴鉗、大型水管鉗活動
    鉗、斜口鉗及電線剪各一支。
二、案經臺中縣警察局豐原分局報請臺灣臺中地方法院檢察署檢
    察官偵查起訴。
    理    由
一、訊據被告甲○○對於前揭犯罪事實均坦承不諱，核與被害人
    乙○○於警詢時指述情節相符，且有贓物認領保管單一份、
    扣押物品目錄表一份、照片四張在卷可憑，復有扣案之螺絲
    起子二支、尖嘴鉗、大型水管鉗、活動鉗、斜口鉗及電線剪
    各一支可資佐證。又查，上開扣案之大型水管鉗、活動鉗、
    尖嘴鉗、斜口鉗及電線剪各一支、螺絲起子二支，依其等外
    觀顯示，分別屬尖銳或厚重之物，在客觀上均足以危害人之
    生命、身體，自屬兇器。又被告竊取前開被害人乙○○所有
    之財物既遂，其顯有為自己不法所有之意圖甚明，被告自白
    核與事實相符。至被害人乙○○雖稱被告係自該房屋一樓逃
    生梯撬開後門進入等語，然被告堅稱其係進入隔壁廢棄空屋
    再自相連接之三樓陽台前往入乙○○住處三樓陽台後再自屋
    頂未上鎖之逃生門進入行竊等語。然查，依卷附查獲照片所
    示，被害人住處後門之逃生梯下方處有草木遮避且未遭壓踏
    之情形，且該逃生梯下方阻擋進入處之木板，亦無遭人挪開
    之痕跡，自難認被告確係自該一樓逃生梯處進入行竊地點，
    又被害人乙○○住處隔壁既為廢棄空屋，則被告自該廢棄空
    屋處進入再自三樓陽台進入，顯較諸直接破壞被害人乙○○
    住處破壞門鎖方式進入，更可避免驚動鄰居而遭人發現，且
    如係自後方逃生梯進入，又何須將該木板仍置於逃生梯處，
    而阻擋自己逃離現場之路線，是被告所述其進入行竊方式與
    常情並無不合，此外，並無其他證據證明認定被告係自被害
    人乙○○上開住宅後門之一樓逃生梯處進入行竊，尚難僅憑
    被害人乙○○上開證言，遽以認定被告確有為毀損門鎖之其
    他安全設備後入內行竊之行為。事證明確，其犯行堪以認定
    。
二、核被告所為，係犯刑法第三百二十一條第一項第三款之攜帶
    兇器竊盜罪。查被告於九十四年間因犯竊盜罪，經本院豐原
    簡易庭判處有期徒刑三月確定，於九十四年六月三十日易科
    罰金執行完畢，此有臺灣高等法院被告前案紀錄表及臺灣臺
    中地方法院檢察署刑案資料查註紀錄表各一份在卷可稽，其
    受有期徒刑之執行完畢後，五年以內再犯有期徒刑以上之罪
    ，為累犯，應依刑法第四十七條之規定加重其刑。爰審酌被
    告犯罪之動機、目的、手段、年輕力壯，不思以一己之力，
    循正當方式獲取財物，前因竊盜罪經判刑確定執行完畢後未
    久即再為本件竊盜犯行，惡性非輕，惟所竊得財物僅警鈴一
    個及翻譯機一台，且均經被害人乙○○取回，所生危害尚非
    過鉅，及其犯後坦承犯行，態度尚佳等一切情狀，量處如主
    文所示之刑。扣案之大型水管鉗、活動鉗、尖嘴鉗、斜口鉗
    及電線剪各一支、螺絲起子二支為被告所有供犯本件竊盜罪
    所用之物，爰依刑法第三十八條第一項第二款之規定宣告沒
    收。至扣案挫刀一把、一字起子一支及固定扳手一支、黑色
    背包一個，均係在現場所竊得，並非被告所有供其犯本件竊
    盜罪所用；扣案之蠟燭一支為被告在附近土地公廟路邊拾得
    而持有，亦非供其犯本件竊盜所用之物，且此部分扣案物均
    非違禁物，爰不予宣告沒收，附此敘明。
據上論斷，應依刑事訴訟法第二百七十三條之一第一項、第二百
九十九條第一項前段，刑法第三百二十一條第一項第三款、第四
十七條、第三十八條第一項第二款，判決如主文。
中　　華　　民　　國　　94　　年　　12　　月　　27　　日
                  刑事第六庭    法  官  戴博誠
上正本證明與原本無異。
如不服本判決，應於送達後十日內向本院提出上訴狀（須附繕本
），上訴於臺灣高等法院臺中分院。
                                書記官  鄭淑英
中　　華　　民　　國　　94　　年　　12　　月　　27　　日
【附錄論罪科刑法條】
刑法第三百二十一條第一項第三款：
犯竊盜罪而有左列情形之一者，處六月以上五年以下有期徒刑：
三、攜帶兇器而犯之者。
